# 请教陈老师，权益结算股份支付下期权价值问题

提问人：vulcain0210 时间：2021-01-14 08:05:08
学会计的时候当时只说了权益结算的股份支付要按照授予日权益工具的公允价值确定，但是具体没有深入研究，现在在审计中遇到了股份支付的问题，企业是按照授予日股票的公允价值-行权价格确定的每期相关费用，请教陈老师，这里处理正确吗？还是应该用期权定价模型等方式确定授予日期权的公允价值？

回答人：chenyiwei
关于股份支付中权益结算的公允价值计量，请参考《讲解 2010 》P183～ 187 。
实务中股份支付一般采用期权和限制性股票两种方式。目前习惯上，对于期权，采用期权定价模型确定授予日的公允价值；但对于限制性股票，多数直接按照授予日对应股票的市价减去授予价格作为公允价值。